臺灣基隆地方法院刑事判決
111年度交易字第44號
公  訴  人  臺灣基隆地方檢察署檢察官
被      告  陳天來


上列被告因過失傷害案件，經檢察官提起公訴（111年度偵字第3
28號），本院判決如下：
    主  文
本件公訴不受理。
    理  由
一、公訴意旨如起訴書所載 （如附件） 。
二、按告訴乃論之罪，告訴人於第一審辯論終結前得撤回其告訴
    ，又告訴經撤回者，應諭知不受理之判決，刑事訴訟法第23
    8條第1項、第303條第3款分別定有明文。
三、查本件告訴人江信義告訴被告陳天來過失傷害案件，起訴書
    認係觸犯刑法第284條前段之過失傷害罪，依同法第287條前
    段之規定，須告訴乃論。茲據告訴人江信義撤回告訴，有撤
    回告訴聲請狀1份在卷可稽（本院卷第43頁），依照首開說
    明，本件爰不經言詞辯論，逕為諭知不受理之判決。
據上論斷，應依刑事訴訟法第303條第3款、第307條判決如主文
。
中　　華　　民　　國　　111 　年　　4 　　月　　29　　日
                  刑事第四庭  法　官　周霙蘭
以上正本證明與原本無異。
如不服本判決應於收受送達後20日內向本院提出上訴書狀，並應
敘述具體理由；其未敘述上訴理由者，應於上訴期間屆滿後20日
內向本院補提理由書( 均須按他造當事人之人數附繕本) 「切勿
逕送上級法院」。　　　　　　　　　
中　　華　　民　　國　　111 　年　　4 　　月　　29　　日
                              書記官  洪儀君
【附件】
臺灣基隆地方檢察署檢察官起訴書
                                      111年度偵字第328號
　　被　　　告　陳天來　男　63歲（民國00年0月00日生）
　　　　　　　　　　　　住新北市○○區○○路000號之2
　　　　　　　　　　　　國民身分證統一編號：Z000000000號
上列被告因過失傷害案件，業經偵查終結，認應提起公訴，茲敘
述犯罪事實及證據並所犯法條如下：
　　　　犯罪事實
一、陳天來於民國110年5月14日上午7時21分許，騎乘車牌號碼0
    00-0000號普通重型機車，沿新北市瑞芳102線縣道往九份方
    向直線行駛，行經瑞芳北37線鄉道與102線縣道交岔路口處
    時，本應注意行經閃黃燈路口，應注意車前狀況，並隨時採
    取必要之安全措施，復依當時天候晴、日間自然光線、柏油
    路面乾燥、無缺陷、無障礙物、視距良好等情形，並無不能
    注意之情事，竟疏未注意來車，適左側車道由江信義騎乘之
    車牌號碼000-0000號普通重型機車，沿瑞芳北37線鄉道往瑞
    芳市區方向行駛，亦疏未注意行經閃黃燈路口，支線道車應
    讓幹道車先行，因反應不及，其機車左側車身與陳天來騎乘
    機車之車頭發生碰撞，雙方均人車倒地，致江信義受有左側
    脛腓骨開放性粉碎骨折合併腓神經受損、左側第五掌骨粉碎
    骨折、多處擦挫傷等傷害。
二、案經江信義告訴偵辦。
　　　　證據並所犯法條
一、證據清單及待證事實
編號 證據名稱 待證事實 1 被告陳天來於偵查中之供述 訊據被告固坦承有於犯罪事實欄所載之時間、地點，騎乘車輛與告訴人江信義所騎乘之車輛發生擦撞車禍，惟矢口否認有何本件犯行，辯稱:伊是直線要往九份，對方從猴硐往瑞芳方向突然駛出才撞到等語。 2 告訴人江信義於偵查中之指述 證明告訴人於犯罪事實欄所載之時間、地點，與被告發生車禍，且被告於行經閃黃燈路口時，未注意車前狀況，亦未隨時採取必要之安全措施等事實。 3 新北市政府警察局瑞芳分局道路交通事故現場圖、道路交通事故談話紀錄表、道路交通事故調查報告表㈠㈡、道路交通事故當事人酒精測定紀錄表、自首情形紀錄表、新北市政府車輛行車事故鑑定會出具之新北車鑑字第0000000號鑑定意見書各1紙、現場照片18張 1.證明被告及告訴人於犯罪事實欄所載之時間、地點發生交通事故之事實。 2.證明被告駕車行經閃光黃燈路口，未注意車前狀況，為肇事次因。 4 告訴人江信義之三軍總醫院附設民眾診療服務處診斷證明書影本1份  證明告訴人受有左側脛腓骨開放性粉碎骨折合併腓神經受損、左側第五掌骨粉碎骨折、多處擦挫傷等傷害之事實。 
二、核被告陳天來所為，係犯刑法第284條前段之過失傷害罪嫌
    。被告於犯罪事實發覺前，經警方據報前往處理，其對於未
    發覺之本罪自首而接受裁判，有新北市政府警察局交通大隊
    瑞芳分隊道路交通事故肇事人自首情形紀錄表1紙在卷足憑，
    又被告犯後未能與告訴人達成和解，均併請參酌量刑。
三、依刑事訴訟法第251條第1項提起公訴。　　　　　　
　　此　致
臺灣基隆地方法院
中　　華　　民　　國　 111　　年　　1　　月　　10　　日
                          檢  察  官  吳欣恩    
本件正本證明於原本無異
中　　華　　民　　國 　111　　年  　1    月    24    日
                          書  記  官  何喬莉 
附錄本案所犯法條全文 
中華民國刑法第284條
因過失傷害人者，處 1 年以下有期徒刑、拘役或 10 萬元以下
罰金；致重傷者，處 3 年以下有期徒刑、拘役或 30 萬元以下
罰金。